【裁判字號】    97,交簡上,10
【裁判日期】    970519
【裁判案由】    公共危險
【裁判全文】
臺灣宜蘭地方法院刑事判決            97年度交簡上字第10號
上  訴  人
即  被  告  甲○○
上列上訴人即被告因公共危險案件，不服本院簡易庭於中華民國
96年12月31日所為96年度宜交簡字第298 號第一審判決（聲請簡
易判決處刑案號：96年度偵字第3297號），提起上訴，本院合議
庭為第二審判決如下：
    主  文
上訴駁回。
    事  實
一、甲○○於民國96年8月15日晚間6時許起，在其位於宜蘭縣羅
    東鎮○○街36巷136 號住處飲用威士忌達不能安全駕駛動力
    交通工具之程度，猶於96年8月16日凌晨5時30分許，駕駛車
    牌號碼7588-KN號自用小客車外出，嗣於16日上午6時44分許
    ，行經國道五號北上29.7公里頭城收費站，因持現金誤闖回
    數票專用車道，為警攔檢，測得其呼氣酒精濃度達每公升0.
    66毫克。
二、案經內政部警政署國道公路警察局移請臺灣宜蘭地方法院檢
    察署檢察官偵查起訴。
    理  由
一、訊據被告甲○○固坦承因誤闖車道為警攔查，並測得其呼氣
    酒精濃度達每公升0.66毫克等情，惟矢口否認有何不能安全
    駕駛之情事，辯稱：當時伊意識狀況清楚，白線直行、金雞
    獨立、繪製同心圓等測試均符合標準，實因假牙殘留有酒精
    ，致測出如此之濃度云云，然證人即承辦員警劉志榮於本院
    詰問時證稱：被告走錯車道，伊乃上前盤查，因有聞到酒味
    ，乃進行酒測，被告自攔檢後至警詢中均未提及假牙殘留酒
    精等語，被告亦自承：當日清晨有刷牙、洗臉等語，則被告
    辯稱係假牙殘留云云，即不可採。又被告依員警指示繪製同
    心圓、直線步行10公尺後迴轉走回原地、單腳站立30秒、雙
    手向前平伸，閉眼輪流以左右手食指指尖觸摸鼻尖等測試雖
    均能穩定執行，然被告未能於30秒內完整朗誦阿拉伯數字10
    01至1090，以上有勘驗筆錄在卷可參，又被告因誤闖車道為
    警攔查，業經證人劉志榮證述在卷及酒後駕車涉嫌公共危險
    罪簡易表格1 紙附卷可參，是被告是否確未達不能安全駕駛
    動力交通工具之程度即有可疑。就醫學文獻所知，酒精對人
    體造成之影響，於呼氣酒精濃度達每公升0.25亳克時即會輕
    度中毒，造成輕度協調功能降低；呼氣酒精濃度達每公升0.
    5 亳克時則屬輕到中度之中毒症狀，出現反應較慢、感覺減
    低及影響駕駛之中毒症狀；呼氣酒精濃度達每公升0.75亳克
    時將有思考、個性行為改變等症狀，有行政院國軍退除役官
    兵輔導委員會臺北榮民總醫院88年8月5日（88）北總內字第
    26868號函在卷可參，是呼氣酒精濃度達每公升0.5亳克即有
    影響駕駛之症狀，被告呼氣酒精濃度達每公升0.66毫克，且
    有誤闖車道、未能於時限內完整朗誦阿拉伯數字1001至1090
    之情事，應認已達不能安全駕駛動力交通工具之程度，事證
    明確，被告犯行足堪認定，應依法論科。
二、被告行為後，刑法第185條之3業於96年12月18日立法院三讀
    修正通過，並於97年1月2日總統公布施行，修正後之罰責由
    原先「一年以下有期徒刑、拘役或三萬元以下罰金」提高為
    「一年以下有期徒刑、拘役或科或併科十五萬元以下罰金」
    ，是修正後之規定並無較有利於被告之情形，爰依刑法第 2
    條第1項前段適用修正前刑法第185條之3 之規定。核被告所
    為，係犯修正前刑法第185條之3服用酒類不能安全駕駛動力
    交通工具而駕駛罪。原審認本件事證明確，依刑事訴訟法第
    449條第1項前段、第454條第2項，（修正前）刑法第185 條
    之 3，刑法第41條第1項前段，刑法施行法第1之1第1項、第
    2項但書等規定，量處被告拘役40 日，並諭知易科罰金之折
    算標準，認事用法均無違誤。被告雖上訴否認犯行，並為量
    刑過重之主張，然被告犯行明確已如前述，其酒後駕車，嚴
    重影響公共交通之安全，並有誤闖車道之違規情事，原審量
    處拘役40日之刑度應屬妥適，被告上訴意旨空言指摘原審量
    刑過重，為無理由，應予駁回。
據上論斷，依刑事訴訟法第455條之1第1項、第3項、第368 條，
判決如主文。
本案經檢察官張立言到庭執行職務。
中     華    民    國    97    年    5    月    19    日
                   刑事第二庭審判長法  官  黃永勝
                                   法  官  鄭貽馨
                                   法  官  楊坤樵
以上正本證明與原本無異。
本判決不得上訴。
                                   書記官  謝佩欣
中    華    民    國    97    年    5     月    19    日
附錄本案論罪科刑法條全文：
中華民國刑法第185條之3
服用毒品、麻醉藥品、酒類或其他相類之物，不能安全駕駛動力
交通工具而駕駛者，處一年以下有期徒刑、拘役或三萬元以下罰
金。


司法院資訊處製作；財團法人民間司法改革基金會備份。
